【裁判字號】    97,簡聲抗,6
【裁判日期】    970909
【裁判案由】    公示送達
【裁判全文】
臺灣嘉義地方法院民事裁定  97年度簡聲抗字第6號
抗  告  人  彰化商業銀行股份有限公司
法定代理人  甲○○
訴訟代理人  丙○○
相  對  人  乙○○○○○
                        號
上列當事人間公示送達事件，抗告人對於民國97年7月31日本院
嘉義簡易庭所為之第一審裁定（97年度嘉簡聲字第34號）提起抗
告，本院裁定如下：
    主  文
抗告駁回。
抗告程序費用新臺幣壹仟元由抗告人負擔。
    理  由
一、本件抗告意旨略以：按中華郵政國內掛號函件經按址投遞二
    次未能投交者，郵局即繕發招領通知單，請收件人前往指定
    郵局或其他指定地點領取。如無法交付收件人或拒付或怠於
    交付者，依無法投遞郵件之規定處理，又候領之期間以二個
    月為限，逾期未領者，依無法投遞郵件之規定辦理。又表意
    人非因自己之過失不知相對人之居所者，得依民事訴訟法第
    149條第1項第1款之規定聲請公示送達，民法第97條定有明
    文。茲中華郵政經按址投遞二次未能投交者，已依無法投遞
    郵件之規定並以招領逾期之投遞慣例通知，退還抗告人，是
    已符合聲請公示送達之要件。原裁定駁回抗告人公示送達之
    聲請，顯屬有誤，爰依法提起抗告，請求廢棄原裁定云云。
二、按表意人非因自己之過失，不知相對人之姓名、居所者，得
    依民事訴訟法公示送達之規定，以公示送達為意思表示之通
    知；又應為送達之處所不明者，受訴法院得依聲請准為公示
    送達，民法第97條、民事訴訟法第149條第1項第1款分有明
    文。是上開以公示送達為意思表示之通知，仍應符合前述民
    事訴訟法所定准為公示送達之要件，而「應為送達之處所不
    明」係指已用相當方法探查，仍不知其應為送達之處所者而
    言，且此不明之事實，應由聲請人負舉證責任。
三、經查：本件相對人之戶籍設於嘉義縣民雄鄉福興村10鄰牛稠
    溪241號，有抗告人提出之相對人戶籍謄本（見原審卷第3頁
    ）及本院依職權查調之個人基本資料查詢表各1份在卷可稽
    ，而抗告人於民國97年6月12日依此地址向相對人寄發之存
    證信函固經退回，惟該信函經郵務人員註記理由係「不在」
    、「招領逾期」等語（見原審卷第6頁），並非係「遷移不
    明」、「原址查無此人」等情形，據此，自難認相對人於抗
    告人寄發存證信函時並未居住於上開戶籍地，而有應為送達
    之處所不明之情，且抗告人就相對人尚有何應為送達之處所
    不明之情復未舉證以實其說，是抗告人之聲請，核與前揭聲
    請公示送達之要件不符，自不應准許。從而，原法院裁定既
    無違誤，抗告意旨指摘原裁定不當，求予廢棄，為無理由，
    應予駁回。
四、據上論結，本件抗告為無理由，依民事訴訟法第436條之1第
    1項、第3項、第495條之1第1項、第449條第1項、第95條、
    第78條，裁定如主文。
中    華    民    國    97    年    9     月     9    日
                  民一庭審判長法  官 林世芬
                              法  官 馮保郎
                              法  官 游悅晨
本件裁定不得再抗告。
以上正本係照原本作成。
中    華    民    國    97    年    9     月     9    日
                              書記官  張富


司法院資訊處製作；財團法人民間司法改革基金會備份。
